【裁判字號】    92,裁,1547
【裁判日期】    921030
【裁判案由】    違反道路交通管理處罰條例
【裁判全文】
最  高  行  政  法  院  裁  定                  九十二年度裁字第一五四七號
    抗  告  人  甲○○
右抗告人因與相對人交通部公路總局嘉義區監理所間違反道路交通管理處罰條例事件
，對於中華民國九十一年八月三十日高雄高等行政法院九十一年度訴字第三六○號裁
定提起抗告，本院裁定如左︰
    主  文
抗告駁回。
抗告訴訟費用由抗告人負擔。
    理  由
一、按抗告法院認抗告為無理由者，應為駁回抗告之裁定。
二、本件抗告意旨略謂：行政訴訟法第二條規定公法上之爭議，除法律別有規定外，
    得依本法提起行政訴訟，而「得」之字義可解釋為「可以」與「必須」，可見本
    法並無「不可以」提起行政訴訟之強制規定，原裁定尚有違誤，應予廢棄云云。
三、原裁定以：抗告人於民國（下同）九十年一月十五日七時十一分許，駕駛ＵＤ─
    五六八號自用大貨車，行經雲林縣二崙鄉○○路及民族路口時，因未減速慢行，
    肇事致李佩伊死亡，雲林縣警察局西螺分局員警依違反道路交通管理處罰條例第
    六十一條第一項第四款規定，予以舉發。嗣經相對人所屬雲林監理站以九十年七
    月二十七日雲監五字第裁七二─ＫＡＡ○九九二六八號違反道路交通管理事件裁
    決書，裁處抗告人駕駛執照吊銷之處分等情，有雲林縣警察局西螺分局所製作之
    道路交通事故調查報告表及其處理交通事故現場草圖、相對人所屬雲林監理站違
    反道路交通管理事件裁決書可稽。查交通違規處罰案件，性質上雖屬公法上之裁
    罰案件，惟依道路交通管理處罰條例第八十七條第一項及第三項規定，受處分人
    因交通違規事件，不服主管機關所為之處罰，得向管轄地方法院聲明異議；不服
    地方法院對聲明異議所為之裁定，得為抗告，但不得再抗告。準此，有關交通違
    規處罰案件，受處分人如對主管機關所為之處罰不服，自應向管轄地方法院（普
    通法院）聲明異議；如對異議之裁定不服，再循抗告途徑救濟。是有關交通違規
    處罰之救濟程序應循普通訴訟程序為之，此即為行政訴訟法第二條所稱「除法律
    別有規定外」之情形。又交通違規處罰案件，應循普通訴訟程序之途徑尋求救濟
    ，復經司法院釋字第四一八號解釋其與憲法第十六條保障人民訴訟權之意旨並無
    牴觸在案。抗告人對相對人所屬雲林監理站九十年七月二十七日雲監五字第裁七
    二─ＫＡＡ○九九二六八號違反道路交通管理事件裁決書，將其駕駛執照吊銷之
    處分不服，提起本件行政訴訟，原審法院並無審判權。訴願決定機關從程序上為
    不受理之決定，並無違誤。乃裁定駁回其訴，核無不合。抗告意旨仍執前詞，指
    摘原裁定不當，聲明廢棄，顯屬誤會。本件抗告為無理由，應予駁回。
四、依行政訴訟法第一百零四條、民事訴訟法第九十五條、第七十八條，裁定如主文
    。
中    華    民    國    九十二      年      十        月      三十      日
                    最 高 行 政 法 院  第 三 庭
                                審 判 長 法  官      葉  振  權
                                         法  官      林  茂  權
                                         法  官      吳  錦  龍
                                         法  官      劉  鑫  楨
                                         法  官      吳  明  鴻
右  正  本  證  明  與  原  本  無  異
                                         法院書記官  莊  俊  亨
中    華    民    國    九十二      年      十        月      三十      日


司法院資訊處製作；財團法人民間司法改革基金會備份。
